【裁判字號】    95,訴,491
【裁判日期】    950508
【裁判案由】    洗錢防制法等
【裁判全文】
臺灣臺北地方法院刑事判決               95年度訴字第491號
公  訴  人  臺灣臺北地方法院檢察署檢察官
被      告  甲○○
上列被告因詐欺案件，經檢察官聲請簡易判決處刑（九十五年度
偵緝字第四一五號），本院認不宜以簡易判決處刑，而改依通常
程序審理後，被告於本院準備程序中就被訴事實為有罪之陳述，
經公訴人聲請於審判外進行協商程序，本院合議庭予以同意，並
裁定由受命法官獨任進行協商程序，茲判決如下：
    主      文
甲○○幫助意圖為自己不法之所有，以詐術使人將本人之物交付
，處有期徒刑肆月，如易科罰金以佰元折算壹日。
    事實及理由
一、甲○○知悉邇來詐騙歪風猖狂，詐騙集團多利用他人所申辦
    之金融機構帳戶（俗稱人頭帳戶），誘使被害人將現金轉入
    該集團所使用之人頭帳戶後，再層層轉領以逃避追緝。故其
    可預見將自己之金融帳戶提供予陌生人使用，可能成為詐騙
    集團使用之犯罪工具，竟仍不違背其本意，基於幫助詐欺之
    犯意，獲悉姓名年籍不詳自稱「陳先生」之成年男子，有意
    收購人頭帳戶後，即以電話與之聯繫，並同意以新台幣（下
    同）二千五百元之代價，出售其所有之金融帳戶以供他人使
    用。甲○○旋於民國九十三年十一月三日，至位於台北縣三
    重市○○路附近之合作金庫，將其所有之第一商業銀行吉林
    分行0000 0000000號帳戶存摺與金融卡交給陳先生，該人遂
    再將上開物品交予詐欺集團使用。嗣該詐欺集團某一姓名年
    籍不詳自稱「蔡小姐」之成年成員，於九十三年十一月四日
    ，分別傳送簡訊及撥打乙○○使用之00000000號電
    話，佯稱乙○○之信用卡遭到盜刷，需至自動提款機進行凍
    結存款之作業，乙○○即因此陷於錯誤，至自動提款機依「
    蔡小姐」之指示操作，並因此將其所有之四萬六千一百二十
    三元匯入甲○○前揭帳戶內。嗣因乙○○發覺受騙因而報警
    查獲。
二、上述犯罪事實，迭據被告甲○○於警、偵訊及本院訊問時坦
    承不諱，核與被害人乙○○於警詢時指述之情節相符。此外
    ，並有第一商業銀行吉林分行九十四年八月十二日（九四）
    一吉林字第九九號函暨所附之開戶、往來明細相關資料一份
    及中華郵政自動櫃員機客戶交易明細單一紙在卷可稽，足見
    被告前述自白確與事實相符，應堪採信。再按，金融帳戶事
    關個人財產權益保障，其專有性甚高，除非本人或與本人關
    係密切之人，自無法任意流通使用，故一般人均有妥為保管
    及防止他人任意使用之認識，縱在特殊情況偶需交付他人使
    用，亦必深入瞭解用途及合理性，始予提供，且該等專有物
    品如落入不明人士手中，而未加以闡明正常用途，極易被利
    用作為與財產有關之犯罪工具，此為吾人依一般生活認知所
    易於體察之常識。而有犯罪意圖者，非有正當理由，竟購用
    他人帳戶，客觀上當可預見其目的，係為供某筆資金之存入
    後再行領出之用，且該筆資金之存入及提領過程，係有意隱
    瞞行為人之身分，此乃極易瞭解之事，故被告當可預見其將
    帳戶存摺與金融卡提供予陌生人使用，將幫助他人實施犯罪
    ，惟被告卻仍執意將帳戶販賣予他人，足見其遭不法利用之
    結果並不違背其本意，被告有幫助詐欺之不確定故意，堪予
    認定。
三、本案之犯罪事實，業據被告甲○○於本院準備程序中為有罪
    之陳述，經公訴人聲請於審判外進行協商程序，本院合議庭
    予以同意，並裁定由受命法官獨任進行協商程序後，檢察官
    與被告達成協商之合意，並由檢察官聲請本院改依協商程序
    而為判決。其等合意內容為：被告願受有期徒刑四月，如易
    科罰金以三百元折算一日之科處。參酌被告犯罪後自始坦承
    犯行，尚有悔意，且其犯罪所得之金額僅二千五百元，幫助
    詐騙之金額則為四萬六千一百二十三元，故本院認為給予被
    告上開刑度之諭知，並無不當。故上開協商合意並無刑事訴
    訟法第四百五十五條之四第一項所列之各款情形，本院爰不
    經言詞辯論，於協商合意範圍內為協商判決。
四、應適用之法條：刑事訴訟法第四百五十二條、第四百五十五
    條之二第一項、第四百五十五條之四第二項、第四百五十五
    條之八，刑法第三十條第一項前段、第二項、第三百三十九
    條第一項、第四十一條第一項前段，罰金罰鍰提高標準條例
    第一條前段、第二條。
五、協商判決除有刑事訴訟法第四百五十五條之四第一項第一款
    於本訊問程序終結前，被告撤銷協商合意或檢察官撤回協商
    聲請者；第二款被告協商之意思非出於自由意志者；第四款
    被告所犯之罪非第四百五十五條之二第一項所定得以聲請協
    商判決者；第六款被告有其他較重之裁判上一罪之犯罪事實
    者；第七款法院認應諭知免刑或免訴、不受理者情形之一；
    及違反同條第二項法院應於協商合意範圍內為判決，法院為
    協商判決所科之刑，以宣告緩刑、二年以下有期徒刑、拘役
    或罰金為限等規定者外，不得上訴。
六、如有前項得上訴之情形者，得自收受判決送達之日起十日內
    ，向本院提出上訴書狀，上訴於第二審法院。
中    華    民    國    95    年     5    月    8     日
                  刑事第三庭    法  官  游士珺
上正本證明與原本無異。
如不服本判決，應於判決送達後10日內向本院提出上訴狀（應抄
附繕本）。告訴人或被害人如對於本判決不服者，應具備理由請
求檢察官上訴，其上訴期間之計算係以檢察官收受判決正本之日
期為準。
                                書記官  林素霜
中    華    民    國    95    年    5     月    9     日
附錄本案論罪科刑法條全文
中華民國刑法第三百三十九條
意圖為自己或第三人不法之所有，以詐術使人將本人或第三人之
物交付者，處五年以下有期徒刑、拘役或科或併科一千元以下罰
金。
以前項方法得財產上不法之利益或使第三人得之者，亦同。
前二項之未遂犯罰之。


司法院資訊處製作；財團法人民間司法改革基金會備份。
